臺灣臺北地方法院刑事判決　　　　　　　 93年度易字第1048號
公　訴　人　臺灣臺北地方法院檢察署檢察官
被　　　告　丙○○
選任辯護人　彭郁欣律師
上列被告因竊案件，經檢察官聲請簡易判決處刑（九十三年度
偵字第一二四五四號），本院認不宜以簡易判決處刑，改依通常
程序，本院判決如下：
    主  文
丙○○竊，科罰金貳仟元，如易服勞役，以參佰元折算壹日。
    事  實
一、丙○○意圖為自己不法之所有，於民國九十三年七月三日夜
    間十時四十分許，在台北市○○區○○路二段七十八號地下
    一樓之惠康百貨股份有限公司安和分店內（下稱惠康超市）
    ，趁店長周清照不注意之際，竊取店內攤架上陳列之飲料九
    瓶及水果七盒，價值新台幣（下同）六百零五元，得手後旋
    將前開物品放入其事先準備之三個手提包內，並拉開店內入
    口處之柵欄攜至店外，嗣為店長甲○○（原名周清照）發覺
    有異，追至店外將丙○○攔下查獲上情。
二、案經甲○○訴由台北市政府警察局大安分局報告臺灣臺北地
    方法院檢察署檢察官偵查起訴。
    理  由
一、訊據被告丙○○矢口否認上揭犯行，辯稱：伊沒偷，應係一
    場誤會，案發當日因服用憂鬱症藥物，副作用發作，迷迷糊
    糊，不記得有無購物，卻突然被店內人員叫住，被告願支付
    價金，未獲置理云云。
二、經查：被告於案發時地取走惠康超市之上開飲料及水果，未
    付帳等情，業經證人甲○○到庭結證：被告將上述物品放入
    三個包包裝好，未結帳就直接往入口的地方步出店外，入口
    處是兩片式往兩邊開啟之門扇，用手扳開即可出去，被告走
    出去眼睛有稍往後看，我就更確定應該沒有結帳，被告被攔
    下時有點驚嚇，她能了解問她的問題，所以請她回店內，並
    請拿出未結帳的東西，因為我們有提到要送警，她就說不要
    不要等語，參本院九十三年十二月十四日審判筆錄（院卷第
    八十八頁至九十一頁），核與被告於本院審理時亦坦承當日
    因家裡沒水果而要去買東西，獲案時未結帳等情相符（院卷
    第九十一頁背面）；被告雖主張因施用憂鬱症藥物造成意識
    不清及失憶，無法支配自己行為云云置辯，並提出行政院國
    軍退除役官兵輔導委員會台北榮民總醫院（下稱榮總）之病
    歷及診斷證明書等在卷可稽，並聲請傳訊主治醫師莊凱迪及
    被攔下時，不但了解證人甲○○所問，且應對自如，於告知
    報警處理時，亦希望不要報警等反應，在在顯示當時被告之
    精神狀態足以知覺理會外界事物，意識清楚，又被告至惠康
    超市之目的，係因家中水果短缺而須添購，益證當時精神狀
    態並非無法支配自己之行為，而係為購買物品而至系爭超市
    ，縱被告辯稱服用抗憂鬱藥物會影響其精神，甚而短暫失憶
    ，並舉其配偶乙○○為証（院卷第73至78頁），惟被告既可
    確認案發當日有服藥且藥性發作，果有服藥而失憶，何以獨
    忘未結帳等情，卻猶記吃藥乙事？所辯亦非可取。綜上，被
    告辯解乃圖免卸責之詞，均無可採，其另聲請傳訊榮總醫師
    莊凱迪及送精神鑑定等，本院認無必要，被告犯行事證已臻
    明確，洵堪認定。
三、核被告所為係犯刑法第三百二十條第一項之竊罪，爰審酌
    被告犯罪之動機、目的、手段、所得財物價值六百零五元不
    高、被害人已領回失竊物、及被告之家庭、經濟及犯後態度
    等一切情狀，量處如主文所示之刑，並諭知易服勞役之折算
    標準，以示懲儆。
據上論斷，應依刑事訴訟法第299 條第1 項前段、刑法第三百二
十條第一項、第四十二條第二項、罰金罰鍰提高標準條例第一條
前段、第二條、判決如主文。
本案經檢察官丁○○到庭執行職務
中　　華　　民　　國　　94　　年　　1 　　月　　7　　日
　　　　　　　　　刑事第十五庭
                         審判長法　官　周祖民
                               法  官  邱蓮華
                               法  官  吳麗英
以上正本證明與原本無異。
如不服本判決，應於判決送達後10日內，向本院提出上訴狀。
　　　　　　　　　　　　 　　　書記官　田華仁
中　　華　　民　　國　　94　　年　　1 　　月　　10　　日
